【裁判字號】    95,聲,173
【裁判日期】    950612
【裁判案由】    通知受擔保權利人行使權利
【裁判全文】
臺灣雲林地方法院民事裁定               95年度聲字第173號
聲  請  人  萬泰商業銀行股份有限公司
法定代理人  丙○○
代  理  人  甲○○
相  對  人  乙○○
上列聲請人聲請通知受擔保利益人行使權利事件，本院裁定如下
：
    主  文
相對人應於本裁定送達後二十日內，就其因假扣押執行所生之損
害行使權利，並向本院為行使權利之證明。
    理  由
一、按訴訟終結後，法院得依供擔保人之聲請，通知受擔保利益
    人於一定期間內行使權利並向法院為行使權利之證明，逾期
    未證明者，並得依供擔保人之聲請，以裁定命返還其提存物
    ；前開規定於其他依法令供訴訟上之擔保者準用之，民事訴
    訟法第104 條第1 項第3 款後段、第106 條前段分別定有明
    文。所謂「訴訟終結」，固應從廣義解釋，包括撤銷假扣押
    裁定及執行程序終結在內，惟強制執行法第132 條已於民國
    （下同）85年10月9 日修正增列第3 項規定債權人收受假扣
    押裁定後已逾30日者不得聲請執行。故假扣押之供擔保人，
    於法院撤銷假扣押之執行後，如該假扣押裁定已逾上開30日
    期間而不得聲請執行時，自不因供擔保人未聲請撤銷假扣押
    裁定，而影響其依民事訴訟法第106 條準用同法第104 條第
    1 項第3 款規定行使定期催告及返還擔保物之權利（最高法
    院88年度台抗字第682 號裁定意旨參照）。
二、本件聲請意旨：聲請人前遵本院94年度裁全字第527 號假扣
    押裁定，於本院94年度存字第345 號提存事件提存新台幣26
    ,000 元 為相對人供擔保後，聲請假扣押執行相對人之財產
    ，案號為94年度執全字第323 號。茲因聲請人已撤回上開假
    扣押執行，為此依據民事訴訟法第106 條準用同法第104 條
    第1 項第3 款後段規定，請求命相對人於一定期間內行使權
    利，並向本院為行使權利之證明等語。
三、經核聲請人主張之事實，已據其提出本院94年度裁全字第52
    7 號民事裁定、94年度存字第345 號提存書、國庫存款收款
    書及撤回狀為證（以上均影本），並經本院依職權調取上開
    假扣押、假扣押執行及提存卷查明屬實。聲請人雖未撤銷本
    院94年度裁全字第527 號假扣押裁定，惟因該假扣押裁定於
    94年4 月6 日作成，並於94年4 月8 日送達聲請人（見假扣
    押卷），迄今顯逾30日期間，聲請人撤回假扣押執行後，已
    不得再據該假扣押裁定聲請執行，揆諸前開說明，自不因聲
    請人未聲請撤銷假扣押裁定，而影響其行使定期催告之權利
    。從而，聲請人聲請通知受擔保利益人即相對人行使權利，
    於法並無不合，應予准許。
四、依民事訴訟法第106 條前段、第104 條第1 項第3 款後段，
    裁定如主文。
中    華    民    國    95    年    6     月    12    日
                  民事第一庭    法  官   蔡碧蓉
以上正本係照原本作成。
如對本裁定抗告須於裁定送達後10日內向本院提出抗告狀，並應
繳納抗告費新台幣1,000 元。
中    華    民    國    95    年    6     月    12    日
                                書記官   蔡嘉萍


司法院資訊處製作；財團法人民間司法改革基金會備份。
